臺灣高等法院高雄分院刑事裁定　　　　　96年度交抗字第25號
抗　告　人
即受處分人　甲○○原名陳靖玟.
上列抗告人因違反道路交通管理處罰條例聲明異議案件，不服臺
灣高雄地方法院中華民國96年1 月3 日裁定（95年度交聲字第92
4 號），提起抗告，本院裁定如下：
    主  文
抗告駁回。
    理  由
一、抗告意旨略以：抗告人即受處分人甲○○（下稱抗告人）並
    無交通違規之行為，民國95年10月30日向原處分機關所遞交
    之交通違規陳述單，係伊委請伊之未婚夫乙○○所書寫，且
    係為配合已認錯之警員熊旭東而書寫，原裁定認抗告人違規
    左轉，顯有不當，爰依法提起抗告，請求撤銷原裁定云云。
二、按「汽車駕駛人轉彎時，不依標誌、標線、號誌指示者，處
    新臺幣（下同）600 元以上1800元以下罰鍰」「汽車駕駛人
    有違反第48條規定之情形者，除依原條款處罰鍰外，並記違
    規點數1點」，道路交通管理處罰條例第48條第1項第2 款、
    第63條第1項第1款分別定有明定。
三、經查：
  (一)抗告人於95年10月29日上午10時6 分許，騎乘車牌號碼YSY-
    850 號輕型機車，沿高雄市○○路由西向東行經光華路口時
    ，因未依規定兩段式左轉，而逕行左轉，經高雄市政府警察
    局交通警察大隊警員當場攔停逕行舉發，嗣經高雄市○○○
    道路交通管理處罰條例第48條第1 項第2 款裁處罰鍰600 元
    ，並依道路交通管理處罰條例第63條第1 項第1 款記違規點
    數1 點等情，有高雄市政府警察局高市警交字第B00000000
    號舉發違反道路交通管理事件通知單、高雄市政府95年11月
    22日高市府交裁字第B00000000 號裁決書各1 件在卷可稽（
    原審卷第6 頁、第22頁背面）。而抗告人上開違規事實，亦
    據其於95年10月30日向原處分機關陳述明確，有交通違規陳
    述單及查詢單1 紙在卷可稽（原審卷第22頁）。另高雄市○
    ○路、光華路口確設有機慢車兩段式左轉標誌及標線之事實
    ，亦有高雄市政府警察局所攝之照片10張在卷可稽（原審卷
    第18至20頁）。
  (二)抗告人雖辯稱：伊於光華路待轉，及至綠燈始繼續前行，突
    然被站在民族路口之員警攔下等語（原審卷第2 頁）。惟抗
    告人違規左轉之地點為民生路與光華路口，有高雄市政府警
    察局高市警交字第B00000000 號舉發違反道路交通管理事件
    通知單、高雄市政府警察局交通警察大隊95年11月14日高市
    警交三字第0950020760號函各1 份附卷可參（原審卷第4 頁
    、第22頁背面）。另抗告人業於95年10月30日向原處分機關
    陳述：伊「騎車經過民生路及光華路口，因為是綠燈，所以
    就依照平時... 所見到的其他人直接轉向方向行駛」、「本
    人告知熊警員，不知道這樣行駛方式是不正確的，... 」等
    語，有該交通違規陳述單及查詢單1 紙在卷可查（原審卷第
    22頁），足見抗告人於舉發當時係「直接轉向」行駛，其嗣
    後辯稱係綠燈直行及在民族路口遭員警攔停，顯不可採。
  (三)抗告人之未婚夫乙○○雖證稱：「95年10月29日案發後當天
    上午11點左右，我就與熊警員電話聯絡過，我說抗告人的騎
    法並沒有錯，抗告人說當時她以為是被臨檢，就應該停下來
    配合，但是警員說她是違規，她當場有表示違規的是前面的
    人並不是她，警員說如果不簽單就不可以離開，抗告人無奈
    只好在舉發單上簽名，至於交通違規陳述單內容是我跟熊警
    員電話聯絡之後，依照他所講的意思所寫的」等語（本院卷
    第15、16頁）。然證人即本件舉發違反道路交通管理事件通
    知單填單人高雄市政府警察局交通警察大隊第二中隊第五分
    隊警員熊旭東則到庭證稱：「當時我是在該處執行巡邏勤務
    ，因為高雄市○○路與光華路口經常有機車駕駛人未依規定
    二段式左轉的情形，所以我們會在該處路檢攔查違規左轉的
    機車，案發當時抗告人騎機車到該處，確實有違規左轉的情
    形，我有親眼看到她違規左轉，所以才會攔她下來，依規定
    開單舉發。」、「（問：你攔下抗告人後，她有當場異議陳
    稱她沒有違規嗎？）沒有印象。如果被攔下來的駕駛人有當
    場異議沒有違規，我們會當場查明其行進路線，如果我們對
    其違規情形沒有十足把握的話，就不會舉單告發。」、「（
    問：本件案發後你是否有跟抗告人之未婚夫電話聯絡過？）
    是有人跟我聯絡，我跟他說如果你們認為沒有違規，可以書
    面陳情，也可以到法院聲明異議。」、「（問：（提示原審
    卷第22頁交通違規陳述單）你在電話中是否說可以這樣寫？
    ）不可能，他在電話中跟我提到，說抗告人速度騎的很慢，
    以及她所行進的路線，但是我在電話中是跟他說，如果照你
    這樣講的話，就是違規左轉，如果你認為沒有違規，依規定
    可以書面陳訴或向法院聲明異議。」、「抗告人及證人乙○
    ○所述均不實在，我不可能騙他們，如果抗告人真的沒有違
    規，法院也會查明事實，撤銷裁罰的處分。我堅決陳明，陳
    述單的內容，不是我叫他們這樣寫的。」等語（本院卷第16
    至19頁）。證人熊旭東乃依法執行勤務之員警，其證詞內容
    前後一貫，並無瑕疵可指，亦無足認其有任意為不實舉發之
    情事存在，且其與抗告人及證人乙○○素昧平生，亦無嫌隙
    （本院卷第17、18頁），衡情當無甘冒偽造文書刑責，誣陷
    抗告人交通違規之理；而證人乙○○係抗告人之未婚夫，2
    人關係密切，且證人乙○○自承本件案發時伊並不在現場，
    伊係依據抗告人所述書寫交通違規陳述單（本院卷第16、18
    頁）。基此，審諸證人熊旭東乃為原處分機關所認定抗告人
    有前開違規行為之原證人，依其到庭所陳述之經過並無違反
    經驗法則或論理法則之情形，且於本件卷存證據資料內並無
    任何積極證據足以證明證人熊旭東所述虛偽，亦無足可顯信
    證人熊旭東陳述不可採之品性證據或前科證據存在，自不得
    僅因證人熊旭東為本件舉發之員警即否認其在訴訟上所具有
    之原證人資格；且警員掣單舉發違反道路交通管理處罰條例
    所列之違規事實，本質上為行政處分，係公務員基於職務上
    權力，依法就特定之具體事件所為具有公法上效果之單方行
    政行為，基於公務員為公法上行為具有公信力之原則，該行
    政處分當可被推定為真正。從而，抗告人既未就執勤警員之
    舉發有誤提出相關證據以供調查，本院經查亦無任何證據足
    資證明證人熊旭東有捏造事實違法取締之情事，則執勤警員
    本其維護交通秩序、安全職責所為之舉發，自應受到合法、
    正確之推定，是以，證人熊旭東上開證詞應屬真實而可採信
  (四)綜上所述，抗告人於95年10月29日上午10時6 分許，在民生
    路與光華路口設有「兩段式左轉」之標誌、標線路口，不依
    兩段式左轉標誌、標線之指示，逕行違規左轉光華路之事實
    應堪認定。原審因而認原處分機關依道路交通管理處罰條例
    第48條第1 項第2 款、第63條第1 項第1 款之規定，裁罰抗
    告人罰鍰600 元，並記違規點數1 點，並無不當，依道路交
    通案件處理辦法第19條規定，裁定駁回抗告人之異議，經核
    並無違誤。抗告人猶執前詞，指摘原裁定不當，為無理由，
    應予駁回。
  (五)卷附高雄市政府警察局所拍攝之照片10張，乃作為認定高雄
    市○○路與光華路口確實設有「機慢車兩段式左轉」、「待
    轉區」標誌及標線之證明，縱非對於抗告人違規左轉之情況
    予以實地拍攝，亦無礙該照片所欲認定之待證事實，是抗告
    人認以不同時間拍攝之照片作為本件認定之依據，會有蒙混
    等語，尚有誤會，併此敘明。
四、據上論結，應依道路交通案件處理辦法第26條，刑事訴訟法
    第412 條，裁定如主文。
中　　華　　民　　國　　96　　年　　3 　　月　　21　　日
                  刑事第七庭    審判長法  官 莊飛宗
                                      法  官 邱明弘
                                      法  官 孫啟強
以上正本證明與原本無異。
不得再抗告。
中　　華　　民　　國　　96　　年　　3 　　月　　21　　日
　　　　　　　　　　　　　　　　　　  書記官 黃富美
